臺灣臺南地方法院刑事判決
110年度交易字第1052號
公  訴  人  臺灣臺南地方檢察署檢察官
被      告  陳志聰




上列被告因公共危險案件，經檢察官提起公訴（110年度偵字第2
0831號），被告就被訴事實為有罪之陳述，經本院裁定改依簡式
程序審理，判決如下：
    主  文
陳志聰駕駛動力交通工具，而吐氣所含酒精濃度達每公升零點二
五毫克以上，累犯，處有期徒刑陸月，併科罰金新臺幣貳萬元，
有期徒刑如易科罰金，罰金如易服勞役，均以新臺幣壹仟元折算
壹日。
    事  實
一、陳志聰前因酒後駕車之公共危險案件，經臺灣臺南地方法院
    以107年度交簡字第4023號判決處有期徒刑4月確定；復因酒
    後駕車之公共危險案件，經同法院以107年度交簡字第3994
    號判決處有期徒刑4月確定，上開兩案經同法院以107年度聲
    字第2470號合併定應執行有期徒刑7月確定，於民國109年2
    月25日徒刑易服社會勞動執行完畢。詎仍不知悔改，於110
    年9月29日19時許，在臺南市北區中華北路105巷之友人住處
    內飲用高粱酒、啤酒後，明知飲酒後吐氣所含酒精濃度達每
    公升0.25毫克以上，不得駕駛動力交通工具，仍於飲酒後未
    待酒精消退，基於酒後駕車致交通公共危險之故意，於翌（
    30）日凌晨零時30分許自該處騎乘車牌號碼000-000號普通
    重型機車欲返家，嗣於同日零時44分許行經臺南市北區中華
    北路1段與大興街口前，因轉彎未依規定使用方向燈為警盤
    查攔檢，復因其身上酒氣濃厚，為警於同日1時13分施以酒
    測，測得其吐氣所含酒精濃度為每公升0.87毫克，始悉上情
    。
二、案經臺南市政府警察局第五分局報請臺灣臺南地方檢察署檢
    察官偵查起訴。
    理  由
一、上開事實業據被告陳志聰於警詢、偵訊及本院審理中坦承不
    諱，復有酒精測定紀錄表、臺南市政府警察局舉發違反道路
    交通管理事件通知單、呼氣酒精測試器檢定合格證書、證號
    查詢查詢機車駕駛人資料、車輛詳細資料報表各1份附卷可
    資佐證，足認被告之自白與事實相符，應可採信。本案事證
    明確，被告犯行已堪認定，應依法論科。
二、論罪科刑：
㈠、核被告陳志聰所為，係犯刑法第185條之3第1項第1款吐氣所
    含酒精濃度達每公升0.25毫克以上駕駛動力交通工具罪。又
    被告有事實欄所載之犯罪、科刑及刑之執行完畢紀錄，有臺
    灣高等法院被告前案紀錄表在卷可按，其於受有期徒刑之執
    行完畢後，5年以內再故意犯本案有期徒刑以上之罪，合於
    刑法第47條第1項之累犯要件。至司法院釋字第775號解釋，
    依解釋文及理由之意旨，係指構成累犯者，不分情節，一律
    加重最低本刑，於不符合刑法第59條所定要件之情形下，致
    生行為人所受之刑罰超過其所應負擔罪責之個案，不符罪刑
    相當原則、比例原則。於此範圍內，在修正前，為避免發生
    上述罪刑不相當之情形，法院就該個案應裁量是否加重最低
    本刑；依此，該解釋係指個案應量處最低法定刑、又無法適
    用刑法第59條在內減輕規定之情形，法院應依此解釋意旨裁
    量不予加重最低本刑。本件依被告累犯及犯罪情節，均無上
    開情事，自難指就累犯加重其最低本刑有不符上開解釋意旨
    之違誤（詳最高法院108年度台上字第338號判決要旨），是
    本件仍應依刑法第47條第1項累犯規定加重其刑。
㈡、按酒精成分對人之意識、控制能力俱有不良影響，超量飲酒
    後將導致對於週遭事物之辨識及反應能力較諸平常狀況薄弱
    ，因此，酒後駕車在道路上行駛，對一般往來之公眾及駕駛
    人自身具有高度危險性。本院審酌被告除前開構成累犯之公
    共危險案件前科紀錄外，尚於96年、101年2度因酒後駕車之
    公共危險罪分別經法院判處罰金新臺幣7萬元、有期徒刑2月
    確定在案，有臺灣高等法院被告前案紀錄表1份在卷可稽。
    其明知上情，仍未記取教訓，再度漠視自身安危，罔顧公眾
    之安全，於服用酒類，其吐氣所含酒精濃度達每公升0.25毫
    克以上，仍騎乘普通重型機車上路，對於他人生命安全之危
    害非輕，並審酌被告本件換算吐氣所含酒精濃度高達每公升
    0.87毫克，所駕駛之車輛為普通重型機車，行駛道路為市區
    道路，兼衡其自述係高職畢業之智識程度及以及現從事臨時
    工，月收入約25000元，與朋友同住，無須扶養家人等家庭
    經濟狀況（見本院卷第40頁），暨其犯後坦承犯行之態度等
    一切情狀，量處如主文所示之刑，並諭知有期徒刑如易科罰
    金、罰金如易服勞役之折算標準，以示懲儆。
三、據上論斷，應依刑事訴訟法第273條之1第1項、第299條第1
    項前段，刑法第185條之3第1項第1款、第47條第1項、第41
    條第1項前段、第42條第3項，刑法施行法第1條之1第1項，
    判決如主文。
本案經檢察官陳奕翔提起公訴，檢察官李佳潔到庭執行職務。
中　　華　　民　　國　　110 　年　　12　　月　　29　　日
　　　　　　　　　刑事第六庭    法　官　高如宜
以上正本證明與原本無異
如不服本判決應於收受本判後20日內向本院提出上訴書狀，並應
敘述具體理由。其未敘述上訴理由者，應於上訴期間屆滿後20日
內向本院補提理由書狀（均須按他造當事人之人數附繕本）「切
勿逕送上級法院」。
  　　　　　　　　　　　　　　　書記官　蔡雅惠
中　　華　　民　　國　　110 　年　　12 　　月　　29　 日

附錄本案論罪科刑法條全文：
中華民國刑法第185條之3第1項第1款：
駕駛動力交通工具而有下列情形之一者，處2年以下有期徒刑，
得併科20萬元以下罰金：
一、吐氣所含酒精濃度達每公升零點二五毫克或血液中酒精濃度
    達百分之零點零五以上。